臺灣板橋地方法院刑事判決　　　九十三年度易字第一○三九號
　　公　訴　人　臺灣板橋地方法院檢察署檢察官
　　被　　　告　甲○○
上列被告因違反毒品危害防制條例案件，經檢察官提起公訴（九
十三年度毒偵字第四二八一號），本院於準備程序進行中，被告
就被訴之事實為有罪之陳述，經告知被告簡式審判程序之旨，並
聽取當事人之意見後，裁定進行簡式審判程序，本院判決如下：
    主  文
甲○○連續施用第二級毒品，累犯，處有期徒刑陸月，如易科罰
金，以佰元折算壹日。
    事  實
一、甲○○有違反電信法及麻醉藥品管理條例案件等前科，其前
    於民國八十七年間因施用毒品案件，經本院於同年八月二十
    四日以八十七年度毒聲字第一五○一號裁定送觀察勒戒處所
    觀察、勒戒後，認無繼續施用毒品之傾向，由臺灣板橋地方
    法院檢察署檢察官於同年九月十一日以八十七年度偵字第一
    八三○一號為不起訴處分確定，又其於八十八年間因施用毒
    品案件，經本院於八十八年七月十二日以八十八年度毒聲字
    第四二九六號裁定送觀察勒戒處所觀察、勒戒後，認有繼續
    施用毒品傾向，經本院於八十八年七月三十日以八十八年度
    毒聲字第四七○九號裁定送戒治處所強制戒治，同署檢察官
    並據以提起公訴，經本院於八十八年十一月二十二日以八十
    八年度易字第四○三九號判處有期徒刑八月，經臺灣高等法
    院於八十九年一月二十五日以八十八年度上易字第五六八六
    號駁回上訴確定，另其於八十九年間復因施用毒品案件，經
    本院於八十九年十一月二十四日以八十九年度易字第三二九
    六號判處有期徒刑一年，於八十九年十二月二十六日確定，
    上開戒治，本院於八十九年一月十四日以八十九年度毒聲字
    第二六四號裁定停止戒治，所餘戒治期間付保護管束，詎其
    於停止戒治付保護管束期間，無故不按時報到，違反應遵守
    事項情節重大，經本院於八十九年七月十九日裁定撤銷停止
    戒治，令入戒治處所施以強制戒治，於九十年二月二十六日
    強制戒治期滿，翌日起接續執行前揭二罪，於九十一年七月
    四日縮短刑期假釋出監，並付保護管束，於九十一年十月二
    日保護管束期滿執行完畢；其於九十一年間再因施用毒品案
    件，經本院於九十一年八月二十九日以九十一年度毒聲字第
    二八一九號裁定送戒治處所強制戒治，同署檢察官並提起公
    訴，經本院於九十一年十二月十二日以九十一年度易字第二
    九五四號判處有期徒刑五月，於九十二年一月六日確定，該
    次強制戒治至九十二年十二月十八日期滿，翌日接續執行徒
    刑，於九十三年四月十八日縮短刑期執行完畢。詎其不思悛
    悔，於強制戒治期滿釋放後五年內，復基於施用第二級毒品
    安非他命之概括犯意，自九十三年六、七月間之某日起（起
    訴書誤載為九十一年十二月十二日起，執行公訴檢察官業於
    九十三年十二月二十三日本院審理程序當庭更正）至九十三
    年八月十一日晚間十一時許止，連續在臺北縣三重市○○街
    十五號二樓住處房間內，及其姓名、年籍不詳之友人住處等
    地，將第二級毒品安非他命置於玻璃吸食器內點火燒烤，以
    吸取其濃煙之方式，施用第二級毒品安非他命，約三、四日
    施用一次，前後施用第二級毒品安非他命多次，嗣九十三年
    八月十五日下午六時許，在臺北縣三重市○○街六九號一樓
    樓下為警查獲。
二、案經臺北縣政府警察局蘆洲分局報請臺灣板橋地方法院檢察
    署檢察官偵查起訴。
    理  由
壹、程序部分：按除被告所犯為死刑、無期徒刑、最輕本刑為三
    年以上有期徒刑之罪或高等法院管轄第一審案件者外，於第
    一次審判期日前之準備程序進行中，被告先就被訴事實為有
    罪之陳述時，審判長得告知被告簡式審判程序之旨，並聽取
    當事人、代理人、辯護人及輔佐人之意見後，裁定進行簡式
    審判程序，刑事訴訟法第二百七十三條之一第一項定有明文
    。經核本件被告甲○○所犯係死刑、無期徒刑、最輕本刑為
    三年以上有期徒刑以外之罪，其於準備程序中就被訴事實為
    有罪之陳述，經法官告知簡式審判程序之旨，並聽取公訴人
    、被告之意見後，本院爰依首揭規定，合議裁定由受命法官
    獨任進行簡式審判程序，合先敘明。
貳、實體方面：
  一、右揭犯罪事實，業據被告於本院審理時坦承不諱，而其於
      九十三年八月十五日為警查獲後所採之尿液檢體，經送臺
      灣檢驗科技股份有限公司以酵素免疫分析法初步檢驗，並
      以氣相層析質譜儀法確定，係呈安非他命類陽性反應，有
      該公司同月三十一日濫用藥物尿液檢驗報告在卷足憑。按
      甲基安非他命經口服投與後約百分之七十於二十四小時內
      自尿中排出，約百分之九十於九十六小時內自尿中排出，
      由於甲基安非他命成分之檢出與其投與方式、投與量、個
      人體質、採尿時間與檢測儀器之精密度等諸多因素有關，
      因此僅憑尿液中呈安非他命陽性反應，並無法確實推算吸
      食時間距採集時間之長短，惟依上述資料推斷，最長可能
      不會超過四日，亦有行政院衛生署藥物食品檢驗局八十一
      年二月八日（八一）藥檢一字第○○一一五六號函可按。
      而目前之尿液檢體毒品反應鑑驗方法，以氣相層析質譜儀
      分析法最為精確，茲經以該方法鑑出被告尿液確有安非他
      命類之陽性反應，是可確信被告於經警查獲採得尿液檢體
      前，約於九十六小時內之某時，尚有施用第二級毒品安非
      他命之行為。
  二、被告於八十七年間因施用毒品案件，經本院於八十七年八
      月二十四日以八十七年度毒聲字第一五○一號裁定送觀察
      勒戒處所觀察、勒戒後，認無繼續施用毒品之傾向，由臺
      灣板橋地方法院檢察署檢察官於同年九月十一日以八十七
      年度偵字第一八三○一號為不起訴處分確定，又其於八十
      八年間因施用毒品案件，經本院於八十八年七月十二日以
      八十八年度毒聲字第四二九六號裁定送觀察勒戒處所觀察
      、勒戒後，認有繼續施用毒品傾向，經本院於八十八年七
      月三十日以八十八年度毒聲字第四七○九號裁定送戒治處
      所強制戒治，本院於八十九年一月十四日以八十九年度毒
      聲字第二六四號裁定停止戒治，所餘戒治其間付保護管束
      ，詎其於停止戒治付保護管束期間，惟其於保護管束期間
      ，無故不按時報到，違反應遵守事項情節重大，經本院於
      八十九年七月十九日裁定撤銷停止戒治，令入戒治處所施
      以強制戒治，於九十年二月二十六日強制戒治期滿，其於
      九十一年間再因施用毒品案件，經本院於九十一年八月二
      十九日以九十一年度毒聲字第二八一九號裁定送戒治處所
      強制戒治，於九十二年十二月十八日戒治期滿，有臺灣高
      等法院被告全國前案紀錄表、全國施用毒品案件紀錄表、
      臺灣板橋地方法院檢察署檢察官八十七年度偵字第一八三
      ○一號不起訴處分書及本院八十九年度毒聲字第四四三六
      號裁定等電腦列印本在卷足參。
  三、綜上所見，被告之前開自白，應與事實無異，洵足信取。
      本件事證業臻明確，犯告犯行堪以認定，應依法論處。
  四、核被告所為，係犯毒品危害防制條例第十條第二項之施用
      第二級毒品罪；衡情其施用第二級毒品安非他命，應持有
      該毒品，而其持有該毒品之低度行為，應為其施用之高度
      行為所吸收，不另論罪。其多次施用毒品之犯行，前後時
      間緊接，所犯係構成要件相同之罪，顯係出於概括犯意所
      為，為連續犯，應依刑法第五十六條之規定，論以一罪，
      並加重其刑。另其於八十八年間因施用毒品案件，經本院
      於八十八年十一月二十二日以八十八年度易字第四○三九
      號判處有期徒刑八月，經臺灣高等法院於八十九年一月二
      十五日以八十八年度上易字第五六八六號駁回上訴確定，
      另其於八十九年間復因施用毒品案件，經本院於八十九年
      十一月二十四日以八十九年度易字第三二九六號判處有期
      徒刑一年，於八十九年十二月二十六日確定，前揭二案接
      續執行，於九十一年七月四日縮短刑期假釋出監，並付保
      護管束，於九十一年十月二日保護管束期滿執行完畢，另
      其於九十一年間再因施用毒品案件，經本院於九十一年十
      二月十二日以九十一年度易字第二九五四號判處有期徒刑
      五月，於九十二年一月六日確定，甫於九十三年四月十八
      日縮短刑期執行完畢，有上述被告全國前案紀錄表、刑案
      資料查註紀錄表及本院前開刑事判決等可按，其於五年內
      再犯本件最重本刑為有期徒刑以上之罪，為累犯，應依刑
      法第四十七條之規定，遞加重其刑。本院爰審酌其有上揭
      犯罪紀錄，有在卷之被告全國前案紀錄表足徵，足見其素
      行欠佳，又其於受觀察、勒戒及強制戒治後，猶另萌施用
      毒品犯意，再犯本罪，顯見戒除毒癮之意志薄弱，且未衷
      心悛悔，漠視法令之禁制，恣意濫用藥品，其行為甚為可
      訾，然終知坦承犯行，及施用毒品祗係戕害其自己身心，
      並無加害他人，兼衡其施用第二級毒品安非他命之期間約
      一、二月，時間非長，暨其犯罪動機、目的、手段等一切
      情狀，量處如主文所示之刑，以資懲儆。被告犯本件之罪
      所使用之玻璃吸食器，並未扣案，是本院無從查證該吸食
      器是否確屬其所有，是不併依刑法第三十八條第一項第二
      款之規定，予以宣告沒收，附此敘明。
據上論斷，應依刑事訴訟法第二百七十三條之一第一項、第二百
九十九條第一項前段，毒品危害防制條例第十條第二項，刑法第
十一條前段、第五十六條、第四十七條、第四十一條第一項前段
，罰金罰鍰提高標準條例第二條，判決如主文。
本案經檢察官馬中琍到庭執行職務。
中　　華　　民　　國　九十四　　年　　一　　月　六　　日
                            刑事第十七庭法  官  朱敏賢
以上正本證明與原本無異
如不服本判決應於送達後十日內向本院提出上訴狀
                                        書記官  方蟾苓
中　　華　　民　　國　九十四　年　　一　　月　　六　　日
附錄本案論罪科刑法條全文：
毒品危害防制條例第十條第二項
施用第二級毒品者，第三年以下有期徒刑。
